【裁判字號】    92,易,530
【裁判日期】    920630
【裁判案由】    傷害
【裁判全文】
臺灣彰化地方法院刑事判決                          九十二年度易字第五三號
    公  訴  人  臺灣彰化地方法院檢察署檢察官
    被      告  戊○○
   選任辯護人  胡昇寶律師
右列被告因傷害案件，經檢察官提起公訴（九十二年度偵字第二八八三號），本院判
決如左︰
    主  文
戊○○教唆傷害人之身體，處有期徒刑肆月。如易科罰金，以佰元折算壹日。
    事  實
一、戊○○擔任交流財務管理顧問有限公司（該公司經營逾期催收、呆帳憑據等事項
    ）之執行長，於民國九十一年十二月六日，欲催討乙○○所積欠於彰化縣二林鎮
    「紅樓ＫＴＶ」所簽具之帳款新台幣（下同）九千元，經以電話聯絡，得知乙○○在彰化縣溪湖鎮○○里○○路○段二七九號「美麗谷ＫＴＶ」飲酒作樂，戊○○即與十餘名已成年之不詳姓名男子，分乘自小客車，於九十一年十二月六日晚
    上二十二時許，到達該「美麗谷ＫＴＶ」前，與在該等侯之乙○○，甲○○、丁○○談返還帳款之事，此時，丙○○自美麗谷ＫＴＶ店內步出，即趨前質問，惟
    丙○○因已有飲酒，故口氣欠佳，遂引起戊○○不滿，彼時，即唆令該十餘名已
    成年之不詳姓名男子毆打之，該十餘名已成年之不詳男子聞訊後，即分持鋁棍、
    鐵棒、木棍及其他不明器物，在上址，圍毆丙○○，致丙○○受有右前額挫裂傷
    、後頭部挫裂傷、頭部外傷併蜘蛛膜下腔出血、胸部挫傷、腹部挫傷、頭皮撕裂
    傷等傷害，另乙○○因趨前勸架亦受毆擊（未提告訴）。隨後戊○○等人即駕駛
    自小客車離去。
二、案經被害人丙○○訴由彰化縣警察局溪湖分局報告臺灣彰化地方法院檢察署檢察
    官偵查起訴。
    理  由
一、訊據被告戊○○固不諱言其於右揭時地見十餘名姓名、年籍不詳之已成年人毆打
    告訴人丙○○之事實，惟矢口否認涉有教唆傷害之犯行，辯稱：伊係出面制止該
    等十餘名男子之毆打行為，且伊亦未為任何教唆行為，伊亦不認識該等男子云云
    。但查：右揭事實業據告訴人丙○○指訴歷歷，並有驗傷診斷書二紙在卷可稽，
    且經在場證人丁○○於警訊中證稱「他（指戊○○）沒有出手打人，但他教唆他
    人出手打人」「戊○○便喊打，然後跟他們一同來的…便持鐵管、棒球棍毆打丙○○」（見九十一年十二月十一日、七十二年四月十三日警訊筆錄）；於偵查中
    到庭結證稱：「有聽見謝（指被告戊○○）說〞打〞並叫我們三人不要過來，不
    然也有事」等語明確，是被告確係在場對該十餘名不詳男子唆令喊打等情，應可
    認定。再者，下手毆打告訴人之十餘名不詳姓名男子，係與被告同來等情，亦經
    目擊者乙○○、甲○○於警訊中證稱明確，是益證被告求脫罪，不惜捏詞謂不認
    識等十餘名男子。另因無法查明該等十餘名男子之年籍，及被告究係以共同正犯
    之意思為唆令傷害之行為，抑係以教唆之犯意，教唆他人為傷害行為，故在罪疑
    惟輕之法則，本院認被告基於教唆傷害之犯意，教唆十餘名已成年男子，對告訴
    人為毆打之傷害行為。再者，證人乙○○、甲○○於本院審理中，否認其等於警
    訊之指陳，及作有利被告之陳述，因有違案重初供及其等應事後迴護被告之舉，
    故自不得據為有利於被告之認定，併此敘明。是綜上，被告所辯，應不可採信。
    本件罪證明確，被告之犯行，足以認定。
二、核被告所為，係犯刑法第二百七十七條第一項傷害罪之教唆犯，應依其所教唆之
    傷害罪處罰。被告以一教唆行為，教唆十餘名男子對告訴人為傷害行為，係一行
    為觸犯數罪名，應想競合犯之規定，從一教唆傷害罪處斷。爰審酌被告犯罪之動
    機、目的、手段、所生之危害及犯罪後之態度等一切情狀，量處如主文所示之刑
    ，並諭知易科罰金之折算標準。
據上論斷，應依刑事訴訟法第二百九十九條第一項前段，刑法第二十九條、第二百七
十七條第一項、第五十五條、第四十一條第一項，罰金罰鍰提高標準條例第一條前段
、第二條前段，判決如主文。
本案經檢察官簡志祥到庭執行職務。
中    華    民    國    九十二     年      六      月      三十        日
                                  臺灣彰化地方法院刑事第一庭
                                      法      官  洪  志  賢
右正本證明與原本無異。
如不服本判決，應於判決送達後十日內，向本院提出上訴狀（須附繕本）。
告訴人或被害人對於判決如有不服具備理由請求檢察官上訴者，其上訴期間之計算係
以檢察官收受判決正本之日期為準。
                                      法院書記官  洪  年  慶
中    華    民    國    九十二     年      七      月      二          日
刑法第二百七十七條
傷害人之身體或健康者，處三年以下有期徒刑，拘役或一千元以下罰金。
犯前項之罪，因而致人於死者，處無期徒刑或七年以上有期徒刑，致重傷者，處三年
以上，十年以下有期徒刑。


司法院資訊處製作；財團法人民間司法改革基金會備份。
